# 递延所得税确认问题

提问人：jidus 时间：2013-04-21 17:32:06
1 、在企业合并中，购买方取得的可抵扣暂时差异，在购买日都不予确认吗，还是只有被购买方在以前期间发生的未弥补亏损不予确认？如果都不予确认，那原因是什么呢？ 2 、除企业合并以外，既不影响会计利润也不影响应纳税所得额，则产生的递延所得税负债或递延所得税资产不予确认。为什么平时不予确认的，合并时却要确认？ 3 、上面两个提法是否会产生矛盾？

回答人：chenyiwei
回复 jidus 的帖子
1 、企业合并中取得购买方的可抵扣暂时性差异，如果预计在可预见的未来，相关纳税主体（如控股合并则为该子公司；如为吸收合并或业务合并则为该资产合并后所在的纳税主体）在相关暂时性差异转回期间可以产生足够的应纳税所得额的，则可以确认递延所得税资产。其中，被购买方有累计税务亏损，且在合并后可使用相关纳税主体的应税所得继续弥补的，则可以就以下两者中的较低者确认递延所得税：
（ 1 ）该暂时性差异未来可抵减所得税的金额；（ 2 ）预计该暂时性差异转回期间将可取得的应纳税所得额。
2 、在非同一控制下企业合并中，该暂时性差异确认的影响可以作为商誉的调整。但在“初始确认豁免”的情况下，由于没有商誉可作为调节项目，如果此时确认递延所得税则可能导致相关资产、负债的初始计量金额不符合历史成本原则。 3 、如上所述，并不矛盾。